【裁判字號】    87,訴,1448
【裁判日期】    891215
【裁判案由】    詐欺等
【裁判全文】
臺灣桃園地方法院刑事判決                        八十七年度訴字第一四四八號
    公  訴  人  臺灣桃園地方法院檢察署檢察官
    被      告  戊○○
                甲○○
                己○○
右列被告因詐欺等案件，經檢察官提起公訴（八十七年度偵緝字第四０二號、三八三
號、四０一號、三九九號、四００號、八十七年偵字第一六六一二號、一四四七七號
、一四三九二號），本院判決如左：
        主  文
戊○○共同連續意圖為自己不法之所有，以詐術使人將本人之物交付，處有期徒刑
月。
甲○○共同連續意圖為自己不法之所有，以詐術使人將本人之物交付，累犯，處有期
徒刑肆月。
己○○共同連續意圖為自己不法之所有，以詐術使人將本人之物交付，處有期徒刑
月。緩刑年。
        事  實
一、戊○○（前於八十三年間因妨害自由等罪，經台灣台北地方法院判處有期徒刑一
    年六月，嗣經上訴改判有期徒刑一年確定，於八十九年七月七日送監執行，指揮
    書執畢日期為九十年七月六日，另於八十八年間因殺人罪，經本院判處有期徒刑
    無期徒刑，褫奪公權終身，經上訴由台灣高等法院於八十九年九月二十八日撤銷
    改判有期徒刑十五年，褫奪公權十年，以上並未構成累犯）、甲○○（前於民國
    八十四年間因妨害風化罪，經本院判處有期徒刑三年確定，甫於八十五年三月十
    三日執行完畢）、己○○均因需款孔急，分別與丁○○（已審結）共同基於意圖
    為自己不法所有之犯意聯絡，於八十七年六、七月間，利用圖書公司分期付款之
    便，由丁○○（化名廖韻馨、陳桂琴、辛○○）出面向圖書公司居間接洽聯絡，
    再由戊○○、甲○○、己○○以自己名義分向乙○○○企業股份有限公司（下稱
    乙○○○）、陳氏圖書有限公司（下稱陳氏圖書公司）、台灣麥克股份有限公司
    （下稱麥克公司），詐稱欲以分期付款方式購買套書，向前揭公司訂購書籍，並
    由丁○○代繳付頭期款為餌，使上開圖書公司均陷於錯誤，誤以為戊○○、甲○○、己○○等人真欲購買圖書，而如期交付所訂購之套書，騙取得前揭圖書公司
    所送達價值如附表所示之金額，迨渠等取得書籍後隨即轉交丁○○以遠低於訂購
    書款總價之價格轉售予不知名之商家圖利，戊○○、甲○○、己○○則自丁○○
    處獲取原先訂購書價之四點五成至六成左右之現金作為代價。且渠等取得所訂購
    之圖書後，亦未依約支付分期價款或僅支付數期款項即不再支付，致前開圖書公
    司蒙受損失。
二、案經乙○○○、麥克圖書公司、陳氏圖書公司訴由台灣桃園地方法院檢察署檢察
    官偵查起訴。
        理  由
一、右開事實，業據被告甲○○於偵查中（台灣桃園地方法院檢察署八十七年偵字第
    一二六二四號卷八十七年九月七日訊問筆錄、該署八十七年偵字第一四三九二號
    卷八十七年十月十三日訊問筆錄）及本院前次庭訊時供認不諱，訊據被告戊○○
    、己○○均矢口否認有何詐欺犯行，被告戊○○辯稱：伊當初與丁○○講好由伊
    出面向圖書公司訂書，後圖書公司將書送來時，因書未齊全，才將書放在丁○○
    處，想等書齊全後再交給伊，後因另案被收押，之後的事都不清楚，事後才知道
    邵女把伊留存的空白支票偽填伊的姓名付給圖書公司為頭期款，伊並未同意邵女
    將書轉賣，有些書確實是要買給小孩看，其他書伊並未簽收也沒有交給邵女轉賣
    云云；被告己○○辯稱：是伊女兒曾美榕要買書，伊才向書局訂書，頭期款是伊
    付的，後來因搬家又找不到業務員才無繼續繳納分期價款，且伊並不認識丁○○
    ，並未與邵女同謀云云。經查右揭事實，業據被害人乙○○○代理人閻光裕、麥
    克公司代理人黃長和及陳氏圖書公司代理人庚○○分別於偵查中或審判時指訴詳
    確，並經證人即共同被告丁○○於本院審理時結證稱：「己○○、甲○○、戊○○，都是以自己名義向圖書公司訂書後，收受套書後，我以書價之六折或五點五
    折收購，再將書轉賣給別人，從中賺取差價，我與他們約定，由我先付頭期款，
    剩餘書款由他們負責繳納」、「戊○○向乙○○○購書的部分，確實是他要訂給
    小孩看的，我幫他填整套書款金額之支票，書就交給我轉賣，轉賣之金額我收走
    ，但是支票金額是我支付，陳氏書局是戊○○另填三張支票支付，兌現第一張支
    票，我就被查獲，麥克書局也是戊○○訂購，我作保兼付頭期款，書也是我去轉
    賣，轉賣金額之價錢我沒給他，因他之前有欠我錢」、「三家圖書公司的書都是
    戊○○自己簽收再拿給我，如果他未親自簽收，圖書公司不可能將書給我」、「
    己○○是透過丙○找我向書局外務員訂書，他是以自己名義向麥克、乙○○○訂
    書，頭期款由我先墊付，他取得書籍再交給我轉賣，有些以原來書款五折價錢給
    他，有些以五點五折價錢給他，我賺取中間差價，後面的分期價款由他自行繳付
    ，甲○○是透過一位李先生介紹與我認識，其他與己○○相同，只是他的部分有
    四點五折至五折的價位不同，戊○○以他自己名義向書局訂書，頭期款都是我代
    墊，其中所訂購的書有一套不齊全，我沒有辦法賣，書放在我那裏，我想等書補
    齊後再一起賣，其他的書他都已交給我轉賣完，因他之前已陸續向我借錢，所以
    他拿那些書給我轉賣所得用來抵欠款，但是戊○○原來開支票支付給書的款項也
    跳票，是我自己幫他付清的」、「（轉賣的）錢有幾次是交給李先生，但甲○○
    都在場，只有一次是李先生來拿，但有經過丁的同意，有一次是甲○○自己來拿
    的」等語屬實，而共同被告丁○○因本案詐欺罪，亦經本院判處有期徒刑二年確
    定在案，有本院八十七年度訴字第一四四八號判決書可資佐憑，此外復有台灣麥
    克股份有限公司訂購單三紙、陳氏圖書有限公司訂購單三紙（詳台灣桃園地方法
    院檢察署八十七年偵字第一四四七七四號卷）、乙○○○訂購明細單三紙（詳台
    灣桃園地方法院檢察署八十七年偵字第一四三九二四號卷）、應收帳款子系統入
    款記錄查詢表三紙（詳台灣桃園地方法院檢察署八十七年偵字第一四三九二號卷
    ）、客戶名單（詳本院卷）、客戶訂單繳款明細單三紙（詳台灣桃園地方法院檢
    察署八十七年偵字第一二六二四號卷、第一四三九二號卷）在卷可稽，被告甲○○嗣後在審判中翻異前詞，辯稱：伊並不認識丁○○，係因伊公司一位同事手頭
    緊，要與丁○○合謀訂書轉現金，所以借用伊名義向圖書公司訂書，同事說會負
    責頭期款及尾款伊才同意，錢均由同事及丁○○分得，伊並無任何利益云云；及
    被告己○○、戊○○前開所辯均顯屬卸責之詞，不足採信，事證明確，被告等犯
    行均堪認定，應依法論科。
二、核被告戊○○、甲○○、己○○所為，均係犯刑法第三百三十九條第一項之詐欺
    罪。被告等人就上揭犯行分別與丁○○間，有犯意之聯絡及行為之分擔，皆為共
    同正犯。被告戊○○、甲○○、己○○多次犯行，均時間緊接，復觸犯構成要件
    相同之罪名，顯係基於概括犯意為之，均依連續犯規定論以一罪，並依法加重其
    刑。查被告甲○○前於八十四年間因妨害風化罪，經本院判處有期徒刑三年確定
    ，甫於八十五年三月十三日執行完畢，有卷附台灣高等法院被告全國前案紀錄表
    可按，其受有期徒刑之執行完畢後，五年以內再犯有期徒刑以上之罪，為累犯，
    依法遞加重其刑。爰審酌被告等人之素行，犯罪之動機、目的、手段及為圖私利
    ，危害交易信用，影響經濟秩序，惟念被告甲○○、己○○已與被害人麥克書局
    、乙○○○達成大部民事和解賠償損害（此有和解書三紙及郵政劃撥儲金存款收
    據六紙附卷為憑）及渠等犯後態度等一切情狀，分別量處如主文所示之刑，以示
    懲儆。末查被告己○○前未曾受有期徒刑以上刑之宣告，有卷附台灣高等法院被
    告全國前案紀錄表可稽，因一時失慮，偶罹刑典，且已與被害人達成大部民事和
    解賠償害，此有和解書及郵政劃撥儲金存款收據在卷足據，經此起訴審判，自當
    知所警惕，信無再犯之虞，本院認上開有期徒刑之宣告，已足策其自新，所宣告
    之刑，以暫不執行為適當，爰就被告己○○部分併諭知緩刑三年，以啟自新。至
    被告戊○○前於八十三年間因妨害自由等罪，經台灣台北地方法院判處有期徒刑
    一年六月，嗣經上訴改判有期徒刑一年確定，於八十九年七月七日送監執行，指
    揮書執畢日期為九十年七月六日，另於八十八年間因殺人罪，經本院判處有期徒
    刑無期徒刑，褫奪公權終身，經上訴由台灣高等法院於八十九年九月二十八日撤
    銷改判有期徒刑十五年，褫奪公權十年，以上雖未構成累犯，然其於本件判決前
    既曾受有期徒刑以上刑之宣告確定，自不得併宣告緩刑，併此敘明。
據上論斷，應依刑事訴訟法第二百九十九條第一項前段，刑法第二十八條、第五十六
條、第三百三十九條第一項、第四十七條、第七十四條第一款，罰金罰鍰提高標準條
例第一條前段，判決如主文。
本案經檢察官魏雯祈到庭執行職務。
中      華      民      國      八十九      年    十二    月    十五    日
                                台灣桃園地方法院刑事第三庭
                                    法  官  林惠霞
右正本證明與原本無異。
如不服本判決書應於送達後十日內向本院提出上訴狀
                                    書記官  陳婉婷
中      華      民      國      八十九      年    十二    月    十五    日
附表:
┌──┬─────┬──────┬────────────────────┐
│編號│  訂購人  │受騙圖書公司│           訂購書款（新台幣）           │
├──┼─────┼──────┼────────────────────┤
│一  │  戊○○  │乙○○○    │六萬七千二百元，僅支付一萬七千二百元。  │
│    │          ├──────┼────────────────────┤
│    │          │麥克公司    │九萬二千七百六十元，僅支付九千五百元。  │
│    │          ├──────┼────────────────────┤
│    │          │陳氏圖書公司│十萬零八百元，未支付任何款項。          │
├──┼─────┼──────┼────────────────────┤
│二  │  甲○○  │乙○○○    │四萬五千三百元，支付一萬二千九百元。    │
│    │          ├──────┼────────────────────┤
│    │          │麥克公司    │五萬一千六百四十元，支付七千元。        │
│    │          ├──────┼────────────────────┤
│    │          │陳氏圖書公司│六萬六千元，支付九千七百五十元。        │
├──┼─────┼──────┼────────────────────┤
│三  │  己○○  │乙○○○    │九萬八千九百八十元，支付八千八百元。    │
│    │          │            │（至審判終結止，再償付四萬零一百八十元）│
│    │          ├──────┼────────────────────┤
│    │          │麥克公司    │七萬五千六百五十元，支付九千二百九十元。│
│    │          │            │（至審判終結止，再償付四萬四千元）      │
└──┴─────┴──────┴────────────────────┘
附錄本案論罪科刑法條全文：
刑法第三百三十九條：
意圖為自己或第三人不法之所有，以詐術使人將本人或第三人之物交付者，處五年以
下有期徒刑、拘役或科或併科一千元（已提高十倍為一萬元）以下罰金。
以前項方法得財產上不法之利益或使第三人得之者，亦同。
前二項之未遂犯罰之。


司法院資訊處製作；財團法人民間司法改革基金會備份。
